【裁判字號】    92,訴,880
【裁判日期】    920605
【裁判案由】    毒品危害防制條例
【裁判全文】
臺灣臺中地方法院刑事判決                          九十二年度訴字第八八號
    公  訴  人  臺灣臺中地方法院檢察署檢察官
    被      告  甲  ○
右列被告因違反毒品危害防制條例案件，經檢察官提起公訴（九十二年度毒偵字第四
四一號），本院判決如左：
    主  文
甲○連續施用第一級毒品，累犯，處有期徒刑拾月；扣案之注射針筒壹支，沒收。又
施用第二級毒品，累犯，處有期徒刑肆月。應執行有期徒刑壹年壹月，扣案之注射針
筒壹支，沒收。
    事  實
一、甲○曾因侵占案件，經本院於民國九十年一月四日，以八十九年度易字第四一一
    八號判處有期徒刑二月確定，甫於九十年四月三十日執行完畢。又因施用毒品案
    件，經本院先後以八十九年度毒聲字第三九四九號、第四六九二號裁定送勒戒處
    所觀察、勒戒後，均認無繼續施用毒品傾向，已由臺灣臺中地方法院檢察署檢察
    官先後於八十七年七月十九日、八月二十二日，分別以八十九年度毒偵字第四六
    三二號、第五二七八號，為不起訴處分確定。猶不知悔改，基於連續施用第一級
    毒品海洛因之概括犯意，自九十一年十二月下旬某日起，至九十二年一月二十二
    日下午某時許止，連續在臺中縣東勢鎮○○路六三二巷一五號住處及其他不詳處
    所，以將第一級毒品海洛因置於注射針筒內，與水混合，再予以施打入身體手臂
    內之方式，施用第一級毒品海洛因多次。另基於施用第二級毒品甲基安非他命之
    犯意，於九十二年一月二十二日下午四時許往前回溯九十六小時內之某時許，以
    不詳方式，施用第二級毒品甲基安非他命一次。嗣於九十二年一月二十二日下午
    四時許，在臺中縣東勢鎮○○路六三二巷八號，為警查獲，並扣得甲○所有供其
    施用第一級毒品海洛因所用之注射針筒一支。
二、案經臺中縣警察局東勢分局報請臺灣臺中地方法院檢察署檢察官偵查起訴。
    理  由
一、(1)、訊據被告甲○對於：曾於右揭時地，連續以上開方式，施用第一級毒品海洛
    因多次。嗣為警查獲，並扣得上開證物之事實，坦承不諱，但矢口否認有何施用
    第二級毒品甲基安非他命之犯行，辯稱：其係於為警查獲之三個月前（即於九十
    一年十一月下旬），曾施用第二級毒品甲基安非他命，但於為警查獲前之九十六
    小時內，並未施用第二級毒品甲基安非他命云云。(2)、惟查：、被告右揭自白
    施用第一級毒品海洛因部分，有搜索扣押筆錄一紙，照片八幀在卷可稽，復有注
    射針筒一支扣案可資佐證。且被告為警查獲時，經警採取其尿液送驗，結果呈嗎
    啡陽性反應，亦有臺中縣衛生局檢驗尿水報告書、中山醫學大學附設醫院藥物濫
    用檢驗中心確認結果報告各一紙在卷可稽，是被告上開自白應與事實相符。、
    又被告為警查獲時，經警採取其尿液送驗，結果呈甲基安非他命陽性反應，有臺
    中縣衛生局檢驗尿水報告書、中山醫學大學附設醫院藥物濫用檢驗中心確認結果
    報告各一紙在卷可稽，足見被告應有於為警查獲時往前回溯九十六小時內之某時
    許，施用第二級毒品甲基安非他命一次。故被告辯稱：其係於為警查獲之三個月
    前（即於九十一年十一月下旬），曾施用第二級毒品甲基安非他命，於為警查獲
    前之九十六小時內，並未施用第二級毒品甲基安非他命云云，顯係卸責之詞，尚
    無足取。至被告自白：其係於為警查獲之三個月前（即於九十一年十一月下旬）
    ，曾施用第二級毒品甲基安非他命之犯行，惟因僅有其唯一自白，並無其他補強
    證據，可資佐證，自不得率認被告該部分自白，確與事實相符，附予敘明。、
    再者，被告曾因施用毒品案件，經本院先後以八十九年度毒聲字第三九四九號、
    第四六九二號裁定送勒戒處所觀察、勒戒後，均認無繼續施用毒品傾向，已由臺
    灣臺中地方法院檢察署檢察官先後於八十七年七月十九日、八月二十二日，分別
    以八十九年度毒偵字第四六三二號、第五二七八號，為不起訴處分確定等情，有
    臺灣臺中地方法院檢察署刑案資料查註紀錄表、臺灣臺等法院被告全國前案紀錄
    表各一紙，不起訴處分書二份在卷可參。、綜上所述，本件事證明確，被告三
    犯施用毒品之犯行堪予認定。
二、(1)、核被告所為，係分犯毒品危害防制條例第十條第一項施用第一級毒品罪與同
    法條第二項施用第二級毒品罪。被告持有上開第一級毒品海洛因及第二級毒品甲
    基安非他命之低度行為，已分別為其施用第一級毒品海洛因及第二級毒品甲基安
    非他命之高度行為所吸收，均不另論罪。又被告先後多次施用第一級毒品海洛因
    之行為，時間緊接，且觸犯構成要件相同之罪，顯係基於概括犯意為之，為連續
    犯，應依刑法第五十六條規定，論以一罪，並加重其刑。又被告曾因侵占案件，
    經本院於九十年一月四日，以八十九年度易字第四一一八號判處有期徒刑二月確
    定，甫於九十年四月三十日執行完畢，有臺灣臺中地方法院檢察署刑案資料查註
    紀錄表、臺灣高等法院被告全國前案紀錄表各一紙在卷可按，其五年以內再犯本
    件有期徒刑以上之罪，為累犯，應依刑法第四十七條規定，各加重其刑，並就其
    施用第一級毒品海洛因犯行部分，依法遞加重之。另被告所犯上開二罪，犯意各
    別，罪名不同，應予分論併罰。(2)、爰審酌：被告正值青壯，竟不思向上，迭次
    施用毒品，犯罪手段尚屬平和，所為除殘害自己外，固未實際侵害他人之權益，
    然仍屬有害國本，施用之期間尚非屬長期，暨犯罪後僅坦承部分犯行，態度尚屬
    良好等一切情狀，量處如主文所示之刑，並定其應執行之刑。(3)、末查：扣案之
    注射針筒一支，係被告所有，且供其施用第一級毒品海洛因所用等情，業據被告
    供承在卷，應依刑法第三十八第一項第二款規定，予以宣告沒收。另扣案之白粉
    （淨重二．四五公克、包裝重○．一八公克，無毒品成分）一包，塑膠空袋五只
    ，止血帶一條，及注射針筒五支，均非屬被告所有，業據被告供承在卷。本院復
    查無其他積極之證據，足認該等物品均為被告所有，且該等扣案物品經核均非屬
    違禁物，自不得予以宣告沒收，附予敘明。
據上論斷，應依刑事訴訟法第二百九十九條第一項前段，毒品危害防制條例第十條第
一項、第二項、第二十條第三項前段，刑法第十一條、第五十六條、第四十七條、第
三十八條第一項第二款，第五十一條第五款，判決如主文。
中      華      民      國      九十二      年      六      月    五    日
                                    臺灣臺中地法院刑事第六庭
                                        法  官   唐  敏  寶
右正本證明與原本無異。
如不服本判決，應於送達後十日內向本院提出上訴狀（須附繕本），上訴於臺灣高等
法院臺中分院。
                                        書記官
中      華      民      國      九十二      年      六      月    五    日
錄論罪科刑法條
毒品危害防制條例第十條：
施用第一級毒品者，處六月以上五年以下有期徒刑。
施用第二級毒品者，處三年以下有期徒刑。


司法院資訊處製作；財團法人民間司法改革基金會備份。
